【裁判字號】    92,易,1638
【裁判日期】    920620
【裁判案由】    毒品危害防制條例
【裁判全文】
臺灣板橋地方法院刑事判決                        九十二年度易字第一六三八號
    公  訴  人  臺灣板橋地方法院檢察署檢察官
    被      告  甲○○
右列被告因毒品危害防制條例案件，經檢察官提起公訴（九十二年度毒偵緝字第一六
七號），本院判決如左：
    主  文
甲○○施用第二級毒品，處有期徒刑陸月，如易科罰金，以參佰元折算壹日。
    事  實
一、甲○○前於民國（下同）八十三年間，因違反前麻醉藥品管理條例案件，經臺灣
    臺北地方法院判處有期徒刑四月確定，並於八十三年八月二十三日易科罰金執行
    完畢，八十五年間，復因違反前麻醉藥品管理條例案件，經本院判處有期徒刑五
    月確定，自八十五年七月二日起入監服刑，迄八十五年十月十二日縮刑期滿執行
    完畢（以上均不構成累犯），八十八年間，另因施用第二級毒品安非他命案件，
    經依本院八十八年度毒聲字第六八四八號裁定送觀察、勒戒，認無繼續施用毒品
    傾向，由臺灣板橋地方法院檢察署檢察官於八十九年二月十一日以八十九年度毒
    偵緝字第一三六號為不起訴處分確定，詎猶不知悔改，另於九十一年六月九日（
    起訴書誤載為九十一年六月十一日十三時五十五分許為警採尿前九十六小時內之
    不詳時間），在其臺北縣三重市○○街一三七號住處內（起訴書誤載為不詳地點
    ），以將安非他命置於吸食器內加熱燒烤再吸食所產生煙霧之方式，施用第二級
    毒品安非他命一次，嗣於九十一年六月十一日十三時許，為警在上址查獲。甲○
    ○前經觀察、勒戒結果，認無繼續施用毒品傾向，而由檢察官為不起訴處分後，
    五年內，再犯施用第二級毒品案件，經警報請臺灣板橋地方法院檢察署檢察官偵
    辦後，依本院九十一年度毒聲字第三０七一號裁定送觀察、勒戒，認有繼續施用
    毒品傾向，再依本院九十二年度毒聲字第一三七六號裁定送強制戒治，現仍於臺
    灣臺北戒治所執行強制戒治中。
二、案經臺北市政府警察局中正第一分局報請臺灣板橋地方法院檢察署檢察官偵查起
    訴。
    理  由
一、右揭事實，業據被告甲○○於本院審理時坦承不諱，且其於為警查獲當日所採集
    之尿液檢體，經送請臺北市立療養院以酵素免疫分析法及薄層層析法鑑驗結果，
    均呈安非他命類陽性反應，有該院九十一年八月二十一日煙毒尿液檢驗報告書一
    份附卷可稽，堪信被告上開施用第二級毒品安非他命之自白確與事實相符；次查
    被告先前如事實欄所載，因施用第二級毒品安非他命案件，經依本院八十八年度
    毒聲字第六八四八號裁定送觀察、勒戒，認無繼續施用毒品傾向，由臺灣板橋地
    方法院檢察署檢察官於八十九年二月十一日以八十九年度毒偵緝字第一三六號為
    不起訴處分確定後，復於九十一年六月九日施用第二級毒品安非他命一次，經警
    查獲暨報請臺灣板橋地方法院檢察署檢察官偵辦後，依本院九十一年度毒聲字第
    三０七一號裁定送觀察、勒戒，俟認有繼續施用毒品傾向，再依本院九十二年度
    毒聲字第一三七六號裁定送入戒治處所施以強制戒制等節，有前揭案件之不起訴
    處分書一份（法學檢索列印本）、本院九十一年度毒聲字第三０七一號及九十二
    年度毒聲字第一三七六號刑事裁定正本二份、臺灣臺北看守所附設勒戒處所有無
    繼續施用毒品傾向證明書一份、臺灣高等法院被告全國前紀錄表一份在卷足憑，
    堪認被告確係前經觀察、勒戒結果，認無繼續施用毒品傾向，而由檢察官為不起
    訴處分後，五年內，再犯本件施用第二級毒品安非他命案件，並經觀察、勒戒認
    有繼續施用毒品傾向，而與毒品危害防制條例第二十條第三項前段之規定相符。
    綜上所述，本案事證已臻明確，被告犯行洵堪認定。
二、查安非他命為毒品危害防制條例第二條第二項第二款明定之第二級毒品，核被告
    甲○○所為，係犯同條例第十條第二項之施用第二級毒品罪；其施用前、後持有
    第二級毒品安非他命之低度行為，應為其施用之高度行為所吸收，不另論罪。爰
    審酌被告前經觀察、勒戒，仍未戒斷其施用毒品之惡習，並參酌其素行狀況（有
    臺灣高等法院被告全國前紀錄表一份在卷足憑）、犯罪之動機、目的、手段、所
    生戕害其身心情形及於本院審理時尚知坦承犯行態度良好等一切情狀，量處如主
    文所示之刑，並諭知易科罰金之折算標準，以資懲儆。
三、本件為警查獲時，雖一併扣得吸食器一組，惟該吸食器並非專供施用第二級毒品
    安非他命之器具，且被告堅陳稱其當時持以施用第二級毒品安非他命所用之吸食
    器已丟棄，本院復查又無積極事證足資證明該吸食器確為被告所有供其犯上開施
    用第二級毒品罪所用之物，爰不予宣告沒收。
四、本件被告為警查獲時所採集之上開尿液檢體，經送請臺北市立療養院鑑驗結果，
    除呈安非他命陽性類反應外，雖亦有嗎啡陽性反應（參見卷附該院尿液檢驗報告
    書），惟此部分未經公訴人提起公訴，經本院質諸被告亦堅陳未施用第一級毒品
    海洛英等語，此外，復查又無積極事證足資證明被告所涉此部分施用第一級毒品
    海洛英犯嫌與前揭起訴論罪部分具有何等裁判上一罪關係，自難認此部分為原起
    訴效力所及，本院尚不得併予審究，應由檢察官另行偵辦，附此說明。
據上論斷，應依刑事訴訟法第二百九十九條第一項前段，毒品危害防制條例第十條第
二項，刑法十一條前段、第四十一條第一項前段，罰金罰鍰提高標準條例第二條，判
決如主文。
本案經檢察官魏正杰到庭執行職務
中      華      民      國      九十二      年     六     月    二十    日
                                        臺灣板橋地方法院刑事第五庭
                                            法  官  王  屏  夏
右正本證明與原本無異。
如不服本判決，應於判決送達後十日內向本院提出上訴狀。
                                            書記官  楊  璧  華
中      華      民      國      九十二      年     六     月    二十    日
附錄本案論罪科刑法條全文：
毒品危害防制條例第十條：
施用第一級毒品者，處六月以上五年以下有期徒刑。
施用第二級毒品者，處三年以下有期徒刑。


司法院資訊處製作；財團法人民間司法改革基金會備份。
